【裁判字號】    89,上易,395
【裁判日期】    890412
【裁判案由】    贓物
【裁判全文】
臺灣高等法院高雄分院刑事判決                    八十九年度上易字第三九五號
    上  訴  人
    即  被  告  丙○○
右上訴人因贓物案件，不服臺灣高雄地方法院八十八年度易字第三六七一號、中華民
國八十九年一月十三日第一審判決（起訴案號：臺灣高雄地方法院檢察署八十八年度
偵字第一二二三號），提起上訴，本院判決如左：
    主  文
上訴駁回。
    事  實
一、丙○○於民國八十五年八月間因犯竊盜等罪，經高雄地院判處有期徒刑一年四月
    確定，於八十六年十二月二十一日執行完畢。猶不知悔改，明知綽號「阿昌」之
    不詳姓名年籍之成年男子所持有蔡正興之駕照、甲○○之行車執照及駕照、乙○
    ○及祝龍豪之身分證影本及金融本三張係來路不明之贓物，竟仍於八十七年十一
    月間、十二月間，在高雄市前鎮區○○○路一三九號樓下的車輛停放處予以收受
    ，並藏放在上開同址八樓之九室住處的冰箱後面。嗣於八十八年一月五日二十一
    時許，為警查獲，並扣得駕照二張、行車執照一張、金融卡三張、身分證影本二
    張。
二、案經高雄市政府警察局鹽埕分局報請台灣高雄地方法院檢察署檢察官偵查起訴。
    理  由
一、訊據上訴人即被告丙○○矢口否認收受不詳姓名者所交付之上開扣案物，辯稱：
    查扣物品是綽號昌仔藏在我這裡，我不知情等語，然查被告在警訊及偵查、一審
    中均供承：警方在我的房間內起獲之行照一張、駕照等物，是綽號昌仔的男子於
    八十七年十一月中旬、十二月左右拿來我租住處寄放的等情，再查扣物品均係贓
    物，並據被害人蔡正興於警訊中證述：係於八十七年十二月二十日凌晨，在高雄
    市新興區○○○路一四四號前遭兩名不詳姓名年籍之成年男子搶奪駕照、行車駕
    照等語；被害人乙○○於警訊中證稱：係於八十四年七月份某日早上七時許，在
    高雄市○○路與武昌路口遭兩名姓名年籍不詳之成年男子共乘機車，從伊背後搶
    奪伊的皮包，其內伊所有之現金及身分證亦被搶奪而去等語；被害人甲○○於警
    訊中證稱：於八十七年九月二十日凌晨二時左右，在高雄市○○區○○街海灣大
    飯店四○八室遭不詳姓名年籍之人盜竊現金、身分證、駕照、行車執照等語明確
    ，復有贓物認領保管收據三紙在卷足資佐證。又被告於收受時，綽號「阿昌」之
    不詳姓名年籍之成年男子答允，事後會從交付被告之金融卡中取用現金給被告使
    用，業據被告於偵查中供述屬實，是被告既知非屬綽號「阿昌」之男子所交付之
    物來源可疑，並允從中獲取現金，做為藏放之代價，其有收受贓物之認識要屬無
    疑。被告於警訊、偵查及一審之自白，核與事實相符應堪採信，本件事證明確，
    被告收受贓物之犯行應堪認定，應予依法論科。
二、核被告所為，係犯刑法第三百四十九條第一項之收受贓物罪。被告曾於八十五年
    間犯竊盜罪，經臺灣高雄地方法院判處有期徒刑一年四月確定，於八十六年十二
    月二十一日執行完畢，有台灣高雄地方法院檢察署刑案資料查註紀錄表及本院被
    告全國前案紀錄表在卷可稽，其受有期徒刑執行完畢，於五年以內再犯本件最重
    本刑為有期徒刑以上之罪，為累犯，應依刑法第四十七條規定加重其刑。
三、原審因而適用刑法第三百四十九條第一項、第四十一條、第四十七條，罰金罰鍰
    提高標準條例第一條前段、第二條之規定，並且審酌被告素行不佳，犯罪之手段
    、對被害人所生損害、犯罪後態度等一切情狀，量處有期徒刑三月，並諭知易科
    罰金之折算標準，並說明扣案物品除由被害人蔡正興三人領回部分，其餘祝龍豪
    身分證影本一張、農民銀行金融卡一張均非被告所有，業經被告供明在卷，不予
    宣告沒收，原判決認事用法均無違誤，量刑亦屬適當，被告上訴意旨否認犯行，
    並無理由，應予駁回。
據上論結，應依刑事訴訟法第三百六十八條，判決如主文。
本案經檢察官郭振昌到庭執行職務。
中    華    民    國     八十九     年       四       月       十二     日
                              臺灣高等法院高雄分院刑事第二庭
                                  審判長法官  曾永宗
                                        法官  邱永貴
                                        法官  曾玉英
右正本證明與原本無異。
不得上訴。
                                      書記官  林靜霙
中    華    民    國     八十九     年       四       月      十四      日
附錄：本判決論罪科刑法條：
刑法第三百四十九條第一項
收受贓物者，處三年以下有期徒刑、拘役或五百元以下罰金。
                    Ａ


司法院資訊處製作；財團法人民間司法改革基金會備份。
